【裁判字號】    97,消債更,1886
【裁判日期】    980416
【裁判案由】    更生事件
【裁判全文】
臺灣板橋地方法院民事裁定          97年度消債更字第1886號
聲  請  人
即  債務人  甲○○
代  理  人  郭振茂律師
上列當事人因消費者債務清理事件，聲請更生，本院裁定如下：
    主  文
債務人甲○○自中華民國九十八年四月十六日下午四時起開始更
生程序。
本件得由司法事務官進行更生程序。
    理  由
一、按法院開始更生程序之裁定，應載明其年、月、日、時，並
    即時發生效力，消費者債務清理條例第45條第1 項定有明文
    。
二、本件聲請人即債務人主張：其有不能清償債務之情事，債務
    總額約新臺幣（下同）1,408,629 元，於消費者債務清理條
    例施行前，曾於民國95年6 月間，參加中華民國銀行公會會
    員辦理消費金融案件無擔保債務協商機制，與最大債權金融
    機構中國信託商業銀行成立協商，雙方約定自95年7 月起，
    分100 期，利率0%，每月10日前繳納18,353元至清償完畢為
    止，協商後繳納28期至97年10月10日毀諾。而聲請人無法繼
    續繳納，係因聲請人於協商時在「潤泰全球股份有限公司中
    和分公司」（即大潤發賣場）工作，每月僅有本薪20,000元
    （另有數百元至2 千餘元不等之大夜津貼，每半年有績效獎
    金及每年1 個月年終獎金），嗣於97年2 月14日改在三商行
    公司擔任收銀員工作，月薪亦僅有23,450元，扣除每月依協
    商條件應清償之金額後，無法維持最低基本生活，且因聲請
    人罹患精神官能憂鬱症，恐遭銀行催債而引病症及為維持銀
    行債信、減少利息支出，不得不同意協商條件（聲請人之父
    亦擔心聲請人遭銀行催債而引發病症，而勉力代繳協商款，
    聲請人則將每月收入扣除聲請人及子約8,000 元必要生活費
    用後交付父親以償還部分之代墊款），故聲請人無法繼續依
    協商條件履行，實因有不可歸責於己之重大事由所致。又聲
    請人無擔保或無優先權之債務總額未逾1,200 萬元，復未經
    法院裁定開始清算程序或宣告破產，爰依法向本院聲請更生
    等語。經查：聲請人所主張之上開事實，業據提債權人清冊
    、財產及收入狀況說明書、戶籍謄本、財政部臺灣省北區國
    稅局95年、96年綜合所得稅各類所得資料清單、財產歸屬資
    料清單、在職證明、存摺影本、員工薪資明細表、診斷證明
    書、勞工保險被保險人投保資料表、聲請人與債權銀行債務
    協商之協議書及無擔保債務還款計畫影本等件為證，且聲請
    人94年度所得為290,283 元，95年度所得為296,769 元，96
    年度為294,917 元，平均每月所得僅約有2 萬4 千餘元，亦
    有本院依職權調得之稅務電子閘門財產所得調件明細表在卷
    可稽。此外，本件又查無聲請人有消費者債務清理條例第6
    條第3 項、第8 條或第46條各款所定駁回更生聲請之事由存
    在，則聲請人聲請更生，應屬有據，爰為裁定如主文。
中    華    民    國    98    年    4     月    16    日
              民事第一庭    法      官  高文淵
上為正本係照原本作成
本件不得抗告
本裁定已於98年4月16日下午4時公告。
中    華    民    國    98    年    4     月    16    日
                            書  記  官  許慧貞


司法院資訊處製作；財團法人民間司法改革基金會備份。
